臺灣高等法院高雄分院刑事判決　　　　93年度上訴字第1184號
上　訴　人　臺灣高雄地方法院檢察署檢察官
被　　　告　乙○○
選任辯護人　單文程律師
上列上訴人因被告違反槍砲彈藥刀械管制條例案件，不服臺灣高
雄地方法院92年度訴字第2662號中華民國93年10月8日第一審判
決（起訴案號：臺灣高雄地方法院檢察署92年度偵字第8509號）
，提起上訴，本院判決如下：
     主  文
原判決撤銷。
乙○○未經許可，寄藏槍枝之主要組成零件，累犯，處有期徒刑
壹年陸月，併科罰金新台幣壹拾伍萬元，罰金如易服勞役，以新
台幣玖佰元即銀元佰元折算壹日。附表一所示之物均沒收。
     事  實
一、乙○○於82年4 月27日，因犯施用毒品及施用安非他命罪，
    經本院判處有期徒刑3 年4 月確定。又於83年3 月3 日，因
    犯施用毒品罪，經本院判處有期徒刑3 年5 月確定，接續執
    行，於85年1 月23日假釋出獄，至89年5 月11日假釋期滿，
    未經撤銷假釋，以已執行論。仍不知悔改。明知槍枝、彈藥
    之主要組成零件及可供槍枝使用具有殺傷力之子彈係槍砲彈
    藥刀械管制條例所列管之槍枝及彈藥，非經主管機關或中央
    主管機關內政部許可，均不得持有、寄藏，竟於92年4 月10
    日晚上10時許，在其高雄縣鳳山市○○○街60號2 樓其住處
    ，受蓋如琳之委託，予以寄藏附表一、二所示之槍管已貫通
    之槍枝主要組成零件，具有殺傷力之改造子彈及不具殺傷力
    之改造子彈等物。92年4 月19日13時許，由警員持檢察官所
    核發之拘票前往上址拘提乙○○時，為警查獲在場之吳其山
    、楊湘新（均另經檢察官為不起訴處分）及乙○○，經附帶
    搜索上址並扣得附表一所示之物及不構成犯罪如附表二所示
    之物。附表一編號3 之改造子彈其中2 顆、及附表二編號14
    之改造子彈1 顆經送鑑定試射已銷毀。
二、案經高雄縣政府警察局鳳山分局移送臺灣高雄地方法院檢察
    署檢察官偵查起訴。
     理  由
一、訊據被告乙○○固坦承有於右述時地受蓋如琳之委託，而寄
    藏附表一、二所示之槍枝主要組成零件之槍管、土造金屬彈
    匣、改造子彈、火藥等物之事實不諱，惟矢口否認有未經許
    可、寄藏槍枝、彈藥主要組成零件及改造子彈之犯行，辯稱
    ：被警查扣之槍彈是蓋如琳於92年4 月10日拿來我家寄放，
    我並不知道是槍彈，他說在我家附近之工地作鐵工，是工作
    的零件，他說過幾天會過來拿，如果我知道寄放的東西是槍
    彈，我會去報警，並無寄藏上開槍彈之情事云云。
二、惟查前開附表一、二所示之槍管、改造子彈、土造金屬彈匣
    、火藥等物，係警方於92年4 月19日13時許，在被告上述住
    處查扣等情，已據本件查獲警員即證人陳建良於原審審理時
    指證綦詳（見原審卷126 －131 頁），核與目擊證人楊湘新
    、吳其山分別於原審審理時結證之情節相符（見原審第132
    ─143 頁、第144 ─150 頁），並有高雄縣政府警察局鳳山
    分局搜索扣押筆錄及扣押物品目錄表各1 份、現場照片影本
    11張、查獲本件槍彈案現場平面圖1 紙附卷可稽，及扣案如
    附表一、二所示之物可資佐證。又查扣案附表一編號1 之長
    98.7釐米、內徑8.2 釐米、外徑12.3釐米土造金屬槍管、（
    槍管已貫通）1 枝、及附表一編號2 之土造金屬彈匣一個，
    均係槍枝主要組成之零件。而改造子彈八顆（含具有殺傷力
    之直徑7.6 釐米改造子彈6 顆如附表一編號3 ，其中2 顆已
    試射銷毀、不具殺傷力之直徑10.3釐米土造子彈1 顆如附表
    二編號16，及口徑9 釐米欠缺火藥，不具子彈完整結構，不
    具殺傷力之改造子彈1 顆如附表二編號15），改造半成品子
    彈56顆，其中55顆均係玩具金屬彈殼（如附表二編號13）非
    違禁物，1 顆係由玩具金屬彈殼加裝直徑6 釐米鋼珠改造而
    成之改造子彈，經試射可擊發，認具殺傷力（如附表二編號
    14 ， 已試射銷毀），附表二編號10之鐵珠彈丸62顆均係直
    徑6MM 之鋼珠，附表一編號4 之火藥3 包，其中1 包為煙火
    類火藥（淨重0.80甲克）1 包係單基發射藥（淨重0.26甲克
    ），另1 包係雙基發射藥（淨重0.05甲克）等情，業經內政
    部警政署刑事警察局鑑定屬實，有該局92年6 月26日刑鑑字
    0000000000號槍彈鑑定書及所檢具之相片11張、
    暨同日刑鑑字第092074636 號鑑驗通知書附卷可稽。次查，
    被告於警訊時已供稱：是綽號石頭之朋友於本月10日晚上10
    時許，將改造槍枝工具及子彈帶來的，要借我的住處改造槍
    彈，但還沒有改裝，我沒有參與等情（見警卷第2 頁）。而
    於偵查中則改稱：「改造子彈、槍枝是蓋如琳拿來，其寄放
    時並說待開始工作後即欲取回」（見偵查卷第47、90頁），
    其前後供述雖不一致，然對於寄託之物係屬上開槍管、改造
    子彈，應屬知情無疑。綜上所述，被告所辯上情，應屬卸責
    之詞，不足採信。本件事證明確，被告之犯行，堪以認定。
三、查改造槍管、改造彈匣係因其他可發射子彈、槍枝之主要組
    成零件，火藥係爆裂物之主要組成零件，業經內政部以86年
    11月24日台（86）內警字第8670683 號甲告在案。核被告寄
    藏附表一及附表編號14所示之物之行為，係犯槍砲彈藥刀械
    管制條例第13第4 項之未經許可寄藏槍枝之主要組成零件罪
    、同條項之未經許可寄藏彈藥之主要組成零件罪，及同條例
    第12條第4 項之未經許可寄藏子彈罪。甲訴人雖未就被告寄
    藏槍枝、彈藥之主要組成零件罪起訴，惟起訴事實已及，
    本院自得一併審理。又被告以上三罪間，係一行為觸犯數罪
    名，應依想像競合犯之規定從一重之寄藏槍枝之主要組成零
    件罪處斷。甲訴人雖認被告所為係犯同條例第11條第5 項、
    第1 項之未經許可製造具有殺傷力之槍枝罪及第12條第1項
    之未經許可製造子彈罪，惟查證人吳其山、楊湘新於警、偵
    訊及原審審理中雖均證述：為警查獲時僅看見扣案1 個塑膠
    袋裝的槍枝零件、子彈擺放在被告客廳靠近儲藏室沙發邊，
    七星牌長壽炮是在廚房冰箱邊找到，鑽孔機放置在被告住處
    客廳電視機旁，然未曾目睹被告使用過鑽孔機等情（見原審
    93年9 月21日審判筆錄）；又依證人即查獲之警員陳建良於
    偵、審時證稱：伊等查獲扣案之槍枝零件、改造子彈等物，
    均係裝在一透明塑膠袋內，鑽孔機、彈頭放置在客廳電視機
    前等語（見原審同上審判筆錄），均僅能證明被告持有或寄
    藏上開尚未組裝完成之槍枝零件、改造子彈及工具等物，無
    法遽以佐認被告有何改造槍彈之行為甚明。然被告持有槍管
    、火藥、子彈等之行為，既在起訴基本事實範內，本院自得
    變更起訴法條予以審判。而被告寄藏槍管、火藥、子彈等行
    為，為起訴效力所及，自應依寄藏槍枝、彈藥主要組成零件
    罪及寄藏子彈罪論科，併此明。又被告於82年4 月27日，
    因犯施用毒品及施用安非他命罪，經本院判處有期徒刑4 月
    確定。又於83年3 月3 日，因犯施用毒品罪，經本院判處有
    期徒刑3 年5 月確定，接續執行，於85年1 月23日假釋出獄
    ，至89年5 月11日假釋期滿，未經撤銷假釋，以已執行論，
    有臺灣高等法院被告全國前案紀錄表在卷可考。茲於執行完
    畢後，5 年以內，再犯有期徒刑以上之本罪，為累犯，應依
    刑法第47條之規定加重其刑。
四、原審未予詳查，遽為被告無罪之諭知，尚有未當。甲訴人上
    訴意旨，執此指摘原判決不當，為有理由，自應由本院將原
    判決撤銷改判。審酌被告有事實欄所載之前科，有臺灣高等
    法院被告全國前案紀錄表在卷可稽，素行非佳，茲又寄藏上
    開槍管、彈匣及子彈等物，情節非輕，影響社會治安至鉅，
    犯後又否認犯行，態度不良等一切情狀，量處如主文第2 項
    所示之刑，並諭知罰金易服勞役之折算標準。扣案如附表一
    編號1 、2 之土造金屬槍管1 支、土造金屬彈匣1 個，係槍
    枝之主要組成零件，係違禁物；附表一編號3 鑑驗後剩餘之
    改造子彈4 顆，亦係違禁物，均依刑法第38條第1 項第1 款
    之規定宣告沒收之。附表一編號3 之另2 顆有殺傷力之改造
    子彈及附表二編號14具有殺傷力之改造子彈1 顆，均因送鑑
    定試射銷毀，自無再宣告沒收之必要。附表二編號1 至8 之
    工具，係案外人蓋如琳所有之物，已經被告供明在卷，且非
    供被告犯罪所用之物自無從宣告沒收。附表二編號11、12之
    玩具槍金屬彈匣2 個、玩具槍金屬滑套1 個，難認係槍枝之
    主要組成零件，自非違禁物，均不予宣告沒收。附表二編號
    15 、16 、17之土造子彈各1 顆，因不具子彈性質及不具殺
    傷力，已如前述，均不宣告沒收。附表二編號13之金屬彈殼
    55顆、及附表二編號10之鐵珠彈丸62顆，均非違禁物，不予
    宣告沒收。附表二編號9 之七星牌長壽炮6 排，經送鑑定採
    取部分火藥以金屬錘敲擊，無法引爆，該火藥較一般供土、
    改造子彈裝填底火常見使用之底火帽、底火片敏感度為低，
    此有內政部警政署刑事警察局93年7 月1 日刑鑑字第
    09300975 90 鑑驗通知書在卷可稽。況查長壽炮係一般用以
    年節慶祝使用，尚難遽認係彈藥之主要組成零件，不予宣告
    沒收。
五、至於蓋如琳涉犯槍砲彈藥刀械管制條例罪嫌部分，另移檢察
    官偵辦。
據上論斷，應依刑事訴訟法第369 條第1 項前段、第364 條、第
299 條第1 項前段，第300 條、槍砲彈藥刀械管制條例第13條第
4 項、第12條第4 項、刑法第11條、第55條、第47條、第42條第
2 項、第38條第1 項第1 款，罰金罰鍰提高標準條例第2 條，現
行法規所定貨幣單位折算新台幣第2條，判決如主文。
本案經檢察官彭南雄到庭執行職務。
中　　華　　民　　國　　94　　年　　1 　　月　　13　　日
                  刑事第三庭    審判長法　官  周賢銳
                                      法　官  黃建榮
                                      法　官  謝宏宗
以上正本證明與原本無異。
如不服本判決應於收受本判決後10日內向本院提出上訴書狀，其
未述上訴理由者，並得於提起上訴後10日內向本院補提理由書
狀（均須按他造當事人之人數附繕本)「 切勿逕送上級法院」。
中　　華　　民　　國　　94　　年　　1 　　月　　18　　日
                    　　　            書記官  賴梅琴
附錄本判決論罪科刑法條：
槍砲彈藥刀械管制條例第13條第4項
未經許可，持有、寄藏或意圖販賣而陳列第一項所列零件者，第
六月以上五年以下有期徒刑，併科新台幣三百萬元以下罰金。
槍砲彈藥刀械管制條例第12條第4項
未經許可，持有、寄藏或意圖販賣而陳列子彈者，處五年以下有
期徒刑，併科新台幣三百萬元以下罰金。
附表一：
┌──┬────────┬───┬──────────┬───┐
│編號│   名     稱    │數  量│   特          徵   │備  註│
├──┼────────┼───┼──────────┼───┤
│１  │土造金屬槍管    │１支  │長98.7釐米、內徑8.2 │      │
│    │                │      │釐米、外徑12.3釐米  │      │
├──┼────────┼───┼──────────┼───┤
│２  │土造金屬彈匣    │１個  │                    │      │
├──┼────────┼───┼──────────┼───┤
│３  │直徑7.6釐米改造 │６顆  │其中２顆試射已銷毀  │      │
│    │子彈            │      │                    │      │
├──┼────────┼───┼──────────┼───┤
│４  │火藥　　　　　  │３包  │(1)煙火類：火藥１包（│      │
│    │                │      │  淨重0.80甲克）    │      │
│    │                │      │(2)單基：發射藥１包（│      │
│    │                │      │  淨重0.26甲克）    │      │
│    │                │      │(3)雙基發射藥1 包（淨│      │
│    │                │      │  重0.058甲克）     │      │
└──┴────────┴───┴──────────┴───┘
附表二：
┌──┬────────┬───┬──────────┬───┐
│編號│   名     稱    │數  量│   特          徵   │備  註│
├──┼────────┼───┼──────────┼───┤
│１  │鑽孔機          │１台  │                    │      │
├──┼────────┼───┼──────────┼───┤
│２  │銼刀　          │１支  │                    │      │
├──┼────────┼───┼──────────┼───┤
│３  │縲絲起子        │２支  │                    │      │
├──┼────────┼───┼──────────┼───┤
│４  │虎鉗夾          │２只  │                    │      │
├──┼────────┼───┼──────────┼───┤
│５  │鑽頭　          │３支  │                    │      │
├──┼────────┼───┼──────────┼───┤
│６  │游標尺          │１支  │                    │      │
├──┼────────┼───┼──────────┼───┤
│７  │尖嘴鉗          │２支  │                    │      │
├──┼────────┼───┼──────────┼───┤
│８  │老虎鉗          │１支  │                    │      │
├──┼────────┼───┼──────────┼───┤
│９  │七星牌長壽炮    │６排  │                    │      │
├──┼────────┼───┼──────────┼───┤
│１０│鐵珠彈丸        │６２顆│直徑均６MM          │      │
├──┼────────┼───┼──────────┼───┤
│１１│玩具槍金屬彈匣  │２個  │                    │      │
├──┼────────┼───┼──────────┼───┤
│１２│玩具槍金屬滑套  │１個  │                    │      │
├──┼────────┼───┼──────────┼───┤
│１３│玩具槍金屬彈殼  │５５顆│                    │      │
├──┼────────┼───┼──────────┼───┤
│１４│改造子彈        │１顆  │具有殺傷力已試射銷毀│      │
├──┼────────┼───┼──────────┼───┤
│１５│口徑九MM制式彈殼│１顆  │未填充火藥不具子彈性│      │
│    │加裝同口徑制式彈│      │質                  │      │
│    │頭              │      │                    │      │
├──┼────────┼───┼──────────┼───┤
│１６│直徑10.3MM土造子│１顆  │不具殺傷力          │      │
│    │彈              │      │                    │      │
├──┼────────┼───┼──────────┼───┤
│１7 │口徑九MM欠缺火藥│１顆  │不具殺傷力          │      │
│    │之改造子彈      │      │                    │      │
└──┴────────┴───┴──────────┴───┘
                                                   Ａ
